臺灣高雄地方法院刑事判決           100年度審易字第1925號
公  訴  人  臺灣高雄地方法院檢察署檢察官
被      告  吳信昌
上列被告因竊盜案件，經檢察官提起公訴（100 年度偵字第
14869 號），嗣本院訊問被告後，因被告就其被訴事實為有罪之
陳述，經詢問被告及檢察官之意見後，合議庭裁定由受命法官依
簡式審判程序獨任審理，並判決如下：
    主  文
吳信昌犯侵入住宅竊盜罪，累犯，處有期徒刑拾月。
    事  實
一、吳信昌前於民國95、96年間因竊盜、詐欺等案件，經本院分
    別以95年度簡上字第533 號判處有期徒刑10月、96年度簡字
    第647 號判處有期徒刑5 月確定，經減刑並合併定應執行刑
    為有期徒刑7 月，於97年4 月27日縮短刑期執行完畢。詎其
    仍不知悔改，於100 年2 月21日17時10分許，向不知情之陳
    昭男借得車牌號碼YXI-885 號輕型機車後，騎乘上開機車行
    經高雄市○○區○○街13巷5 號附近時，見上址房屋大門未
    鎖，竟基於意圖為自己不法所有之竊盜犯意，於停車後未經
    許可擅自進入屋內，而以徒手方式竊取朱鈞瑜所有之SONY牌
    銀色數位相機1 台、NDS 牌遊戲機1 台（含充電器）、印章
    1 枚及新臺幣硬幣若干枚（共計約新臺幣200 元）等物，得
    手後旋即騎乘上開機車逃離現場。嗣經警調閱上述遭竊地點
    附近路口監視錄影器，循線查獲。
二、案經高雄市政府警察局三民第二分局移送臺灣高雄地方法院
    檢察署檢察官偵查起訴。
    理  由
一、本件被告吳信昌所犯為死刑、無期徒刑、最輕本刑為3 年以
    上有期徒刑以外之罪，其於審判程序中就被訴事實為有罪之
    陳述，經本院告知簡式審判程序之旨，並聽取當事人意見後
    ，認宜進行簡式審判程序，爰依刑事訴訟法第273 條之1 第
    1 項規定，裁定進行簡式審判程序，合先敘明。又簡式審判
    程序之證據調查，依刑事訴訟法第273 條之2 規定，不受同
    法第159 條第1 項審判外陳述排除之限制，再被告對於卷內
    之各項證據亦不爭執證據能力（本院卷第30頁），故卷內所
    列之各項證據，自得作為證據，先予敘明。
二、前揭事實，業據被告吳信昌於警偵訊及本院審理中坦承不諱
    ，核與證人吳美雲、朱鈞瑜、陳昭男於警詢之證述相符，復
    有路口監視器翻拍照片2 張（參警卷第32頁）在卷可稽。綜
    上所述，被告上開任意性之自白既有前揭證據可佐，核與事
    實相符，自得採為論罪科刑之依據，是本案事證已臻明確，
    被告犯行洵堪認定，應予依法論科。
三、按刑法第321 條第1 項第1 款之規定，已於100 年1 月26修
    正公布，並於100 年1 月28日起施行。而修正後之條文就侵
    入住宅竊盜已無分日、夜間之差別，凡侵入住宅或有人居住
    之建築物而犯竊盜行為，即該當上開條文，而屬加重竊盜罪
    。是核被告所為，係犯刑法第321 條第1 項第1 款之侵入住
    宅竊盜罪，檢察官起訴書認屬刑法第320 條第1 項之普通竊
    盜罪，容有未洽，惟業經公訴檢察官更正起訴法條，先予敘
    明（參本院卷第29頁背面）。又被告有犯罪事實欄所載之犯
    罪前科及執行情形，有臺灣高等法院被告前案紀錄表1 份在
    卷可查，其於上開有期徒刑執行完畢後5 年內，故意再犯本
    件有期徒刑以上之罪，為累犯，應依刑法第47條第1 項之規
    定加重其刑。審酌被告竟不思以己力賺取所需，率爾竊取他
    人財物，侵害他人之財產權，且其以侵入住宅之方式行竊，
    所為破壞居家安寧、危害社會治安並造成被害人心理恐懼甚
    鉅，犯罪情節非輕，所為實屬不該，故被告雖已認罪，其量
    刑仍不宜過低，始足以達罰當其罪，並令被告心生警惕的效
    果，以達犯罪防制之目的。爰審酌上述情節及其犯罪動機、
    目的、手段等一切情狀，認公訴檢察官具體求刑量處被告有
    期徒刑9 月，稍嫌過輕，爰量處如主文所示之刑，以示懲戒
    。
據上論斷，應依刑事訴訟法刑事訴訟法第273 條之1 第1 項、第
299 條第1 項前段，刑法第321 條第1 項第1 款、第47條第1 項
，刑法施行法第1 條之1 ，判決如主文。
本案經檢察官王清海到庭執行職務。
中    華    民    國    100     年    8     月   19   日
                  刑事第十庭    法  官  張  震
以上正本證明與原本無異。
如不服本判決應於收受送達後十日內向本院提出上訴書狀，並應
敘述具體理由；其未敘述上訴理由者，應於上訴期間屆滿後二十
日內向本院補提理由書（均須按他造當事人之人數附繕本）「切
勿逕送上級法院」。
中    華    民    國    100     年    8     月   19    日
                                書記官  邱家銘
附錄本判決論罪科刑之法條：
中華民國刑法第321條
犯竊盜罪而有下列情形之一者，處6 月以上、5 年以下有期徒刑
，得併科新臺幣10萬元以下罰金：
一、侵入住宅或有人居住之建築物、船艦或隱匿其內而犯之者。
二、毀越門扇、牆垣或其他安全設備而犯之者。
三、攜帶兇器而犯之者。
四、結夥三人以上而犯之者。
五、乘火災、水災或其他災害之際而犯之者。
六、在車站、埠頭、航空站或其他供水、陸、空公眾運輸之舟、
    車、航空機內而犯之者。
前項之未遂犯罰之。